臺灣高等法院臺中分院刑事裁定　　　　　　　　九十一年度聲再字第二一二號
　　　再審聲請人
　　　即受判決人　甲○○
右列聲請人因贓物案件，對於本院九十一年度重上更二字第九八號中華民國九十一年
八月七日確定判決（臺灣臺中地方法院八十六年度易字第三三七二號、臺灣臺中地方
法院檢察署八十五年度偵字第二三二七二號），聲請再審，本院裁定如左：
      主      文
再審之聲請駁回。
      理      由
一、再審意旨略以：台灣中小企業銀行民權分行0000000000帳號之存款戶
    係以高祖強私人名義開戶，其領款之印鑑章亦為高祖強個人私章，此除有台灣中
    小企業銀行民權分行該帳戶之開戶資料及印鑑卡可證外，另高祖強於八十四年七
    月二十八日、同年九月十五日自該帳戶分別提領二百五十萬元、九百九十萬零一
    百六十元時，提款單上亦僅蓋高祖強之私章而已，並無需蓋台北榮民技勞中心之
    關防或印鑑章，益可證明該帳戶係高祖強私人帳戶。是原確定判決認定台灣中小
    企業銀行民權分行0000000000號帳戶係台北榮民技勞中心所開設，其
    認定事實已有不當。按寄託物為代替物時，如約定寄託物之所有權移轉於受寄人
    ，並由受寄人以種類、品質、數量相同之物返還者，為消費寄託。又寄託物為金
    錢者，推定其為消費寄託。民法第六百零二條第一項、第六百零三條分別定有明
    文。本案台灣中小企業銀行民權分行0000000000號帳戶係高祖強私人
    開設之帳戶，已如前述，而台北榮民技勞中心將先前承包台灣電力公司台中區營
    業處八十年市○區○○○路工程所繳交之履約保證金，交由高祖強存入其私人前
    開帳戶內，其性質應可認台北榮民技勞中心與高祖強間有成立消費寄託關係之合
    意，即台北榮民技勞中心將前開履約保證金委託高祖強保管。則依前揭民法之規
    定存入高祖強帳戶內之款項，所有權依法應已移轉為高祖強所有，高祖強將其提
    領借給聲請人，高祖強既無侵占公有財物，而該款亦非贓物，原判決認定聲請人
    涉犯收受贓物罪，而判處二年二月有期徒刑，其適用法規亦有違背法令。聲請人
    於原確定判決後發現台灣中小企業銀行民權分行0000000000帳號之存
    款戶開戶資料、印鑑卡及提款單等證據，足以證明該帳戶係以高祖強私人名義開
    戶，其領款之印鑑章亦為高祖強個人私章，而提款單上亦僅蓋高祖強個人之私章
    ，從而該帳戶內之存款應為高祖強個人所有，並非贓物，該等新發現之證物若加
    以斟酌，足認聲請人可以受無罪之判決，為此爰依刑事訴訟法第四百二十條第一
    項第六款之規定聲請再審等語。
二、按因發見確實之新證據，足認受有罪判決之人應受無罪之判決者得聲請再審，固
    為刑事訴訟法第四百二十條第一項第六款所明定。惟查，所謂發見新證據，係指
    該證據當時已經存在，為法院及當事人所不及知，不及調查斟酌，至其後始行發
    見者（最高法院八十五年度台抗字第三０八號裁定參照）。又此所謂「確實之新
    證據」，係指其證據之本身在客觀上可認為真實，勿須經過調查，即足以動搖原
    判決，使受刑人得受有利之裁判者而言，若在客觀上就其之真實性為如何，尚欠
    明瞭，非經相當之調查，不能辨其真偽，即與確實新證據之「確實」含義不符，
    自難據為聲請再審之理由（最高法院七十年度台抗字第一六一號裁定參照）。
三、經查，本件再審聲請人就原確定判決認定其贓物犯行，提出案外人高祖強之台灣
    中小企業銀行民權分行0000000000帳號開戶資料、印鑑卡及取款憑條
    等資料，用以證明該帳戶係屬高祖強個人所有，其收受高祖強由該帳戶內所提領
    之款項，並非收受贓物云云。惟聲請人所提指前開開戶資料、取款憑條等，乃早
    已存在卷內之資料，此觀原判決書理由欄一、(一)中記載「‧‧‧高袓強係侵占臺
    北榮民技勞中心帳戶公有財物之贓款等情，業據被害人臺北榮民技勞中心指述綦
    詳，且高袓強於奉令調職後亦坦承伊私自挪用上開二筆公款借予被告，有高袓強
    之自白書附卷可證‧‧‧並有臺灣電力股份有限公司工程承攬契約、保證品保管
    單、定期存單『臺灣中小企業銀行開戶資料』、往來明細表、『取款憑條』、關
    於高袓強涉犯貪污治罪條例侵占公有財物罪之起訴書等在卷足憑」等語甚明，是
    聲請人所提之開戶資料、取款憑條等，並非判決後所發現，自不符刑事訴訟法第
    四百二十條第一項第六款所謂「確實之新證據」之要件。又依上開開戶資料、印
    鑑卡、取款憑條所示，雖僅須以高祖強個人之印鑑章即可提領該帳戶內之款項，
    然觀之該開戶資料中之戶名仍記載為「行政院國軍退除役官兵輔導委員會台北榮
    民技術勞務中心」，僅於代表人處記載「高祖強」，是該等帳戶究竟係屬高祖強
    個人所有？抑或係台北榮民技勞中心所有，僅係以高祖強為代表人而已？無法明
    確得知，亦即聲請人所提之該等資料，尚非僅憑形式上觀察，毋須經調查程序，
    即可認屬真正，而足以動搖原確定判決之確實事證，揆諸上開說明，亦不得據以
    聲請再審，故本件再審之聲請為無理由，應予駁回。
據上論結，應依同法第四百三十四條第一項裁定如主文。
中      華      民      國      九十一  年      十      月      一      日
                                臺灣高等法院臺中分院刑事第四庭
                                      審判長法　官　洪　耀　宗
                                            法  官　劉　登　俊
                                            法　官  蕭  錦  鍾
右正本證明與原本無異。
不得抗告。
                                            書記官  蘇  昭  文
中      華      民      國      九十一  年      十      月      二      日
                                                                        Ａ
